臺灣新竹地方法院刑事裁定
110年度聲字第1492號
聲明異議人
即  受刑人  吳振源



上列聲明異議人即受刑人因詐欺等案件，對於檢察官執行之指揮
（臺灣新竹地方檢察署檢察官110年度執更則字第1145號之1），
聲明異議，本院裁定如下：
    主  文
聲明異議駁回。
    理  由
一、聲明異議意旨略以：聲明異議人即受刑人吳振源（下稱聲明
    異議人）因恐嚇得利等罪應執行有期徒刑1年6月（110年度
    執更字第965號）；又因竊盜等罪應執行有期徒刑6年4月（1
    10年度執更字第1205號），上開案件宣告刑共有期徒刑7年1
    0月。依刑法規定宣告刑有期徒刑3年以上，所犯拘役應予以
    免除刑罰。因聲明異議人宣告刑共有期徒刑7年10月，其中1
    10年度執更字第1125號已執畢有期徒刑6年，應屬在監執行
    滿有期徒刑3年。聲明異議人另因詐欺等罪經臺灣新竹地方
    法院以110年度聲字第1107號裁定應執行拘役120日確定，於
    民國110年10月25日收到臺灣新竹地方檢察署110年度執更則
    字第1145號之1執行指揮書，聲明異議人不服檢察官之執行
    指揮，對此提出聲明異議，以保障聲明異議人權益等語。
二、按受刑人或其法定代理人或配偶以檢察官執行之指揮為不當
    者，得向諭知該裁判之法院聲明異議；法院應就異議之聲明
    裁定之，刑事訴訟法第484條、第486條分別定有明文。次按
    刑法第50條規定：「裁判確定前犯數罪者，併合處罰之」、
    第53條規定：「數罪併罰，有二裁判以上者，依第五十一條
    規定，定其應執行之刑」，是須以裁定定其應執行之刑者，
    當以裁判確定前所犯者為前提。但於被告一再犯罪，經受諸
    多科刑判決確定之情形，上揭所謂裁判確定，乃指首先確定
    之科刑判決而言，亦即以該首先判刑確定之日作為基準，凡
    在該日期之前所犯之各罪，應依刑法第51條各款規定，定其
    應執行之刑；在該日期之後所犯者，則無與之前所犯者合併
    定執行刑之餘地（最高法院99年度台非字第299號判決同此
    見解）。又數罪併罰，分別宣告其罪之刑，依刑法第五十一
    條第五款至第八款所定之刑，併執行之。但應執行者為三年
    以上有期徒刑與拘役時，不執行拘役，刑法第51條第9款亦
    有明文。再刑法第51條第9款於94年修正時，立法理由謂「
    數罪併罰，應執行者為有期徒刑與拘役（依其文字及其立法
    精神，當包括：多數有期徒刑與多數拘役，經各別定執行刑
    後，應併執行者；多數有期徒刑經定執行刑，而與單一拘役
    應併執行者；多數拘役經定執行刑而與單一有期徒刑應併執
    行者數種情形）時，因有期徒刑與拘役同屬自由刑，拘役刑
    期頗短，如與較長之有期徒刑併予執行，實無意義可言，宜
    採吸收主義，不執行拘役」。準此，刑法第51條第9款所定
    ，係指受刑人於裁判確定前犯數罪，經分別宣告有期徒刑及
    拘役時，而合於同法第50條併合處罰之規定，且所定之執行
    刑有3年以上有期徒刑及拘役時，始有不執行拘役之可言。
    換言之，如該宣告拘役之罪，與經定應執行3年以上有期徒
    刑之罪間，並不存在於裁判確定前犯數罪之關係，自無該條
    但書規定不執行拘役之適用。
三、經查：　　
　㈠聲明異議人前於98年10月12日至99年1月20日間因犯施用毒品
    等案件，先後經法院判處罪刑確定，嗣經本院以110年度聲
    字第1163號裁定應執行有期徒刑6年4月，於110年9月13日確
    定（下稱甲執行刑），並由臺灣新竹地方檢察署檢察官換發
    110年度執更字第1205號執行指揮書執行在案（該指揮書註
    明：已執畢110年度執更字第1125號有期徒刑6年，尚應執行
    有期徒刑4月）；又於98年10月9日至109年4月13日因犯竊盜
    等案件，先後經法院判處罪刑確定，嗣經臺灣高等法院以11
    0年度聲字第2557號裁定應執行有期徒刑1年6月，於110年7
    月9日確定（下稱乙執行刑），並由臺灣新竹地方檢察署檢
    察官換發110年度執更字第965號執行指揮書執行在案；另於
    109年3月20日至109年4月11日間因犯詐欺等案件，先後經法
    院判處罪刑確定，嗣經本院以110年度聲字第1107號裁定應
    執行拘役120日，於110年8月25日確定（下稱本案），並由
    臺灣新竹地方檢察署檢察官換發110年度執更字第1145號執
    行指揮書執行在案等情，有上開案號刑事裁定及所附定應執
    行刑案件一覽表各1份暨臺灣高等法院被告前案紀錄表1份在
    卷可稽。
　㈡又聲明異議人所犯甲執行刑中，作為判決確定日之基準係99
    年3月31日（即上開本院110年度聲字第1163號裁定附表編號
    1、2所示本院99年度審訴字第153號判決之確定日期）等情
    ，有前揭本院110年度聲字第1163號裁定及所附定應執行刑
    案件一覽表1份附卷足稽。而聲明異議人所犯本案之犯罪日
    期為109年3月20日至109年4月11日間乙節，有前揭本院110
    年度聲字第1107號裁定及所附定應執行刑案件一覽表1份在
    卷可憑，顯見本案係在甲執行刑中最早判決確定日期之後所
    犯，揆諸前揭說明，本案與甲執行刑間即不符合刑法第50條
    併合處罰之要件，即不得依刑法第51條規定定其應執行刑，
    自無刑法第51條第9款但書規定不執行拘役之適用。
　㈢另聲明異議人所犯乙執行刑中，作為判決確定日之基準係109
    年11月18日（即上開臺灣高等法院110年度聲字第2557號裁
    定附表編號1、2所示本院109年度易字第491號判決之確定日
    期），與聲明異議人所犯本案之罪刑雖符合刑法第50條併合
    處罰之要件，惟乙執行刑為應執行有期徒刑1年6月，不符刑
    法第51條第9款但書規定所定之執行刑有3年以上有期徒刑之
    要件，自無該條但書規定不執行拘役之適用。
　㈣綜上所述，臺灣新竹地方檢察署檢察官於指揮執行甲、乙執
    行刑後，復指揮接續執行本案之拘役，其執行之指揮，自無
    違法或不當，聲明異議人即受刑人對檢察官執行命令所為聲
    明異議，尚無理由，應予駁回。
四、依刑事訴訟法第486 條，裁定如主文。
中　　華　　民　　國　　110 　年　　11　　月　　11　　日
                  刑事第三庭    法　官  王靜慧
以上正本證明與原本無異。　　　　　　　　　
如不服本裁定，應於裁定送達後5日內向本院提出抗告狀。
中　　華　　民　　國　　110 　年　　11　　月　　12　　日
                                書記官  林曉郁